臺灣屏東地方法院刑事判決　　　　　　　　　　　　　九十一年度訴字第五九六號
　　公　訴　人　臺灣屏東地方法院檢察署檢察官
　　被　　　告　乙○○
右列被告因違反電信法案件，經檢察官提起公訴（九十一年度偵緝字第一０九號），
本院判決如左：
     主  文
乙○○連續意圖為自己不法之利益，以無線方式，盜用他人電信設備通信，處拘役捌
拾伍日，如易科罰金，以參佰元折算壹日。
     事  實
一、乙○○明知其於民國八十六年七月初某日，在屏東縣屏東市○○路夜市內向某攤
    販以新台幣八千元（下同）所購得之行動電話一支（未扣案），係盜拷他人合法
    申請之行動電話門號之機具（俗稱王八機，係盜拷自甲○○向中華電信股份有限
    公司《下稱中華電信》所合法申請之000000000號行動電話），詎竟基
    於意圖為自己不法利益之概括犯意，自同年月三日下午一時五十二分五十四秒許
    起至同年月二十六日上午九時五十五分七秒許止，連續在不詳地點，以無線方式
    盜用該行動電話門號與友人陳明富、梁振忠等人通信共二十九次（起訴書誤繕為
    約二十八次），而詐得相當於四千五百元之通訊費用利益。
二、案經交通部電信總局函請臺灣屏東地方法院檢察署檢察官偵查起訴。
     理  由
一、右開事實，訊據被告乙○○於本院審理時，除矢口有何違反電信法之情事，辯稱
    ：伊不知這是違法行為云云，餘均坦承不諱。經查，被告自白部分，核與被害人
    甲○○於警訊時指述其上開門號行動電話遭人盜拷使用等情，及證人陳明富、梁
    振忠於警訊時證述被告曾以前揭門號電話與其等通信等情相符，復有行動電話被
    盜用申報書影本一紙、通話明細表一份附卷可稽，足認被告此部分自白確與事實
    相符，應堪採信。被告雖以前詞置辯，惟意圖為自己或第三人不法之利益，以有
    線、無線或其他電磁方式，盜接或盜用他人電信設備通信者，業經電信法第五十
    六條第一項定有處罰明文，並經總統於八十五年二月五日公布實施，被告衡無不
    能知悉之理，其此部分所辯，要乃卸責，不可採信，綜上，本案事證明確，被告
    犯行已堪認定。
二、查被告行為後，電信法第五十六條第一項規定已於八十八年十一月三日經總統公
    布修正，並自同年月五日起生效，其中該項之法定刑度由五年以下有期徒刑、拘
    役或科或併科新台幣十五萬元以下罰金，修正為五年以下有期徒刑，得併科新台
    幣一百五十萬元以下罰金，新舊法比較結果，以舊法有利於被告，依刑法第二條
    第一項但書規定，本案即應適用舊法論斷，是核被告所為係犯修正前電信法第五
    十六條第一項盜用電信設備通信罪。被告連續多次盜用電信設備通信行為，時間
    緊接，所犯罪名相同，顯係出於概括之犯意為之，為連續犯，爰依刑法第五十六
    條之規定以一罪論，並加重其刑。又以含有盜拷他人行動電話內、外碼等資料之
    行動電話與他人通信，雖或有另犯刑法第二百十六條、第二百二十條第二項、第
    二百十條之行使偽造準私文書罪嫌之情，然稽本案被告僅國中畢業，智識不足且
    其購取上開電話之目的，僅係欲以獲取免付通信費用之利益而已，被告主觀上顯
    無使用該電話即有何文書之認識，其所為自不該當此部分之罪嫌，附此敘明。爰
    審酌被告以無線方式盜用被害人之電信設備通信，對於被害人因此所生之損害及
    其犯罪後未完全坦承犯行，態度不佳等一切情狀，量處如主文所示之刑，並諭知
    易科罰金之折算標準（按被告行為後，刑法第四十一條，犯最重本刑為三年以下
    有期徒刑以下之刑之罪，而受六個月以下有期徒刑或拘役之宣告，因身體、教育
    、職業、家庭之關係，執行顯有困難者，得易科罰金之規定，就所犯之罪法定最
    重本刑之刑度，業經修正為五年以下有期徒刑，並改列為同條第一項前段，經總
    統於九十年一月十日公布，本件應依同法第二條第一項前段適用裁判時之法律，
    即應依修正後之第四十一條第一項規定為易科罰金折算標準之諭知）。
據上論斷，應依刑事訴訟法二百九十九條第一項前段，修正前電信法第五十六條第一
項，刑法第二條第一項前段但書、第十一條前段、第五十六條、四十一條第一項前段
，罰金罰鍰提高標準條例第二條，判決如主文。
本案經檢察官林津鋒到庭執行職務。
中      華      民      國      九十一      年    十    月    二十三    日
                                      臺灣屏東地方法院刑事第一庭
                                          審判長法  官  潘正屏
                                                法  官  包梅真
                                                法  官  林世民
右正本證明與原本無異。
如不服本判決應於收受本判決後送達後十日內向本院提出上訴書狀，其未敘述上訴理
由者，並得於提起上訴後十日內向本院補提理由書狀（均須按他造當事人之人數附繕
本 ）「切勿逕送上級法院」
                                                書記官  薛慧茹
中      華      民      國      九十一     年    十    月    二十三    日
附錄論罪科刑法條：
修正前電信法第五十六條第一項：
意圖為自己或第三人不法之利益，以有線、無線或其他電磁方式，盜接或盜用他人電
信設備通信者，處五年以下有期徒刑、拘役或科或併科新台幣十五萬元以下罰金。
